【裁判字號】    98,抗,316
【裁判日期】    980402
【裁判案由】    定應執行刑
【裁判全文】
臺灣高等法院臺中分院刑事裁定           98年度抗字第316號
抗 告 人
即受刑人  甲○○
上列受刑人因聲請定應執行刑案件，不服臺灣南投地方法院中華
民國98年2月23日第一審裁定（98年度審聲字第114號），提起抗
告，本院裁定如下：
    主    文
抗告駁回。
    理    由
一、抗告意旨略以：抗告人甲○○就原審法院於97年度審投交簡
    字第138號確定判決，已於98年1月 9日依南投地方法院檢察
    署98年度執字第129號易科罰金繳納新臺幣5萬元執行完畢，
    故不應與另案97年度審投刑簡字第95號判決所處之刑再合併
    定其應執行刑。又97年度審投刑簡字第95號判決認定之犯罪
    事實有誤，因該電子遊戲機台係置於室內（房間內），並非
    置於公共場所供大眾玩樂，故抗告人並無違反法律之行為，
    該判決判處被告拘役10日，自有不當，爰請求撤銷原裁定云
    云。
二、按數罪併罰，有二裁判以上者，依刑法第51條規定，定其應
    執行之刑，為同法第53條所明定。故二裁判以上數罪，縱其
    中一部分已執行完畢，如該數罪尚未全部執行完畢，自仍應
    依刑法第53條之規定，定其應執行之刑。又被告犯應併合處
    罰之數罪，經法院分別判處有期徒刑確定，並以裁定定其數
    罪之應執行刑確定，該數罪是否執行完畢，係以所定之刑是
    否全部執行完畢為斷；如於未裁定前已先執行部分有期徒刑
    之罪，因嗣後合併他罪定應執行刑之結果，檢察官所換發之
    執行指揮書，係執行應執行刑，該前已執行之有期徒刑部分
    ，僅應予扣除，不能認為已執行完畢（最高法院97年度台抗
    字第587、625號裁判參照）。
三、經查：(一)本件抗告人即受刑人甲○○因公共危險等案件，經
    臺灣南投地方法院先後判處如原裁定附表所示之刑，均分別
    確定在案。茲檢察官聲請定其應執行之刑，原審法院審核之
    後，認合於數罪併罰之要件，乃依刑事訴訟法第477條第1項
    、刑法第53條、第51條第5款、第41條第1項前段等規定，裁
    定定其應執行刑為拘役59日，併諭知易科罰金之折算標準，
    經核並無違誤。(二)抗告人就臺灣南投地方法院97年度審投交
    簡字第 138號確定判決所處之刑已繳納易科罰金而執行部分
    ，係檢察官於指揮執行原裁定所定應執行之刑時，應如何扣
    抵之問題，與是否合於定應執行刑之要件無涉，抗告人認部
    分確定判決已執行，即不得再定應執行之刑，顯有誤會。(三)
    抗告人所指臺灣南投地方法院97年度審投刑簡字第95號確定
    判決認定之犯罪事實有誤云云，非屬定應執行刑案件審理之
    範圍，抗告人以此爭執原裁定不當，亦無可採。(四)綜上所述
    ，原審法院依檢察官之聲請，就被告所犯如原裁定附表所示
    二罪，定其應執行之刑，並無違誤，抗告意旨指摘原審裁定
    不當，為無理由，應予駁回。
四、據上論斷，應依刑事訴訟法第412條裁定如主文。
中    華    民    國    98    年    4     月    2     日
            刑事第六庭  審判長法  官
                              法  官
                              法  官
以上正本證明與原本無異。
不得再抗告。
                              書記官  陳  如  慧
中    華    民    國    98    年    4     月    2     日


司法院資訊處製作；財團法人民間司法改革基金會備份。
